【裁判字號】    98,交抗,2846
【裁判日期】    981228
【裁判案由】    違反道路交通管理處罰條例
【裁判全文】
臺灣高等法院交通事件裁定            98年度交抗字第2846號
抗  告  人
即受處分人  甲○○
上列抗告人因違反道路交通管理處罰條例案件，不服臺灣臺北地
方法院，中華民國98年10月30日所為裁定（98年度交聲字第3780
號，原處分案號：臺北市交通事件裁決所98月9月1日北市裁罰字
第裁22-A03YQJ168號），提起抗告，本院裁定如下：
    主  文
抗告駁回。
    理  由
一、抗告意旨略以：抗告人於民國98年5月13日下午1時許發覺
    汽車遭拖吊時即以電話向交通局、警察局交通警察大隊異議
    ，旋趕至仰德拖吊場領車，並向該廠高姓主任陳述經過，經
    高主任當場要求伊填具陳述單轉臺北市警察局交警大隊（98
    年5月15 日收文）並於同年6月1日函覆抗告人，是以原裁定
    認「嗣抗告人未於舉發單所載應到案日期（即98年6 月18日
    ）前到案聽候裁決，遲於98年6 月19日始向原處分機關提出
    申訴」顯與事實不符，請傳喚高主任為證。抗告人久居違
    規地點（即龍山國小）附近，對龍山國小前路邊紅、黃線位
    置暨其停車管制時段至為瞭然，茲查該處於98年5 月13日以
    前所立告示牌文義為「黃線禁止停車（上課時間）07：00～
    08：00，11：30～12：30，15：30～16：30，紅線禁止臨停
    」，因此抗告人每屆禁止停車時段前即將停車移開俾免受罰
    ；迨於98年5 月13日近中午時，抗告人見標誌已改立為「黃
    線禁止停車16：00～24：00紅線禁止臨停」，抗告人本於對
    政府交通法律、規範之信賴不疑，經細讀該告示牌文義確認
    該處11：30～12：30已被排除於禁停之時段，始安心停車於
    該地，是抗告人前揭作為應受國家法律之保障殆無疑義（此
    有相關事證暨在場多人可證）；詎於98年5 月15日抗告人再
    路經該地見該告示牌竟又改成第三種版本即「黃線禁止停車
    （上課時間）07：00～08：00，11：30～12：00，15：30～
    24：00，紅線禁止臨停」，誠令一般民眾殊感無所適法。
    上揭告示牌變更一節，有目擊證人周國華可為見證，拖吊
    時員警未察告示牌已更改，即循往例拖吊，因之臺北市政府
    警察局交通警察大隊98年6月1日函所示照片刻意選取遠距離
    告示牌照片佐證而未顯示抗告人車輛停放位置旁告示牌照片
    ，況該函亦未否認該處立有「16：00～24：00禁止停車」之
    告示牌。抗告人於遭拖吊當日即已繳經拖吊費，並於98年
    10月26日繳清罰鍰，提出抗告僅為釐清事實真相，俾免公務
    人員漠視民眾權益，請傳喚證人並請調取施工、管制相關單
    位資料，查明主管機關、外包廠商數日間三易告示牌之原因
    所在云云。
二、按汽車駕駛人駕駛汽車停車時，在設有禁止停車標誌、標線
    之處所不得停車，道路交通安全規則第112條第1 項第4款定
    有明文。再按汽車駕駛人在設有禁止停車標誌、標線之處所
    停車者，處新臺幣（下同）六百元以上一千二百元以下罰鍰
    ，道路交通管理處罰條例第56條第1項第4款亦有明文。
三、經查：
  (一)抗告人即受處分人甲○○所有之車牌號碼2992-QV 號自小客
    車（下稱系爭汽車），於98年5 月13日中午12時16分許，在
    設有「黃線禁止停車（上課期間）07：00～08：00，11：30
    ～12：30，15：30～16：30」標誌，且地面繪有禁止停車黃
    色實線之臺北市○○街263號之3對面，因有「在劃有黃線路
    段停車」之違規，經臺北市政府警察局交通警察大隊警察逕
    行舉發等情，有該局A03YQJ168號舉發通知單1紙、現場舉發
    照片5紙，及臺北市交通事件裁決所98月9 月1日北市裁罰字
    第裁22-A03YQJ168號違反道路交通管理事件裁決書、臺北市
    交通事件裁決所98年8 月6日北市裁申字第09837801900號函
    （稿）、臺北市政府警察局交通警察大隊98年7 月30日北市
    警交大執字第09837660600號、98 年6月1日北市警交大執字
    第09831951200號函、暨臺北市交通管制工程處98 年7月1日
    北市交工規字第09835929600號、98年7月17日北市交工規字
    第09836028000號函文各1份在卷可稽。
  (二)抗告人雖曾於98年5 月15日向臺北市政府警察局交通警察大
    隊提出申訴，有該隊98年6月1日北市警交大執字第09831951
    200 號函可稽。然查，臺北市交通事件裁決所對違反道路交
    通管理事件不服裁決聲明異議案件移送書意見欄二第2 點已
    敘明：舉發通知單所載應到案日期為「98年6 月18日」，與
    裁決書所載舉發通知單到案日期「98年9月7日」不同，係因
    抗告人提出申訴，該所同意延後應到案期限。是以，臺北市
    交通事件裁決所為保障抗告人可於應到案日前繳納罰緩或到
    案聽候裁決，並據此繳納最低罰之期限利益，已將抗告人之
    應到案日期延至98年9月7日，而抗告人亦於期限內繳納罰鍰
    ，況舉發通知單上關於應到案日期之內容是否有修改，對於
    抗告人是否有違規事實，無何影響，縱令原裁定將本件應到
    案日期誤載為98年6 月18日，然該文字之顯然誤寫，應屬原
    審製作裁定書時之疏漏，對本案之裁判結果不生影響，抗告
    意旨執此指摘原裁定不當，求予撤銷云云，尚難認有理由。
  (三)抗告人固不否認其所有之系爭汽車於上開時間，確係停放於
    臺北市○○街263號之3對面，且該處繪有禁止停車之黃色實
    線等情，惟以伊停車時，該處所設立標誌牌面告示乃：「黃
    線禁止停車16：00～24：00紅線禁止臨停」云云等語置辯。
    然參諸舉發採證照片所示，該處停車標誌乃「黃線禁止停車
    （上課時間）07：00～08：00，11：30～12：30，15：30～
    16：30」，又該地點附近設有家長接送區及紅、黃線禁止停
    車管制時段牌面各2面，合計共4面，其牌面管制內容如下：
    家長接送區牌面：「黃線禁止停車（上課期間）07：00-0
    8:00 11:30-12:30 15:30-16:30」並有箭頭指示管制範圍；
    紅、黃線禁止停車管制時段牌面：「黃線禁止停車（上課
    期間）07：00-08:00 11:30-12:30 15:30-16:30紅線禁止臨
    停0-24」並有箭頭指示管制範圍，有臺北市交通管制工程處
    98年7月17日北市交工規字第09836028000號函在卷可稽。是
    抗告人辯稱該處標誌牌面所指禁止停車時間未涵蓋其停車時
    間云云，顯非實情，尚非可採。
  (四)至抗告人另辯稱該處告示牌於98年5月13日之前、98年5月13
    日遭舉發當日、98年5 月15日，該地設立之標誌牌面管制時
    段分別有3種版本云云，惟95年5月份臺北市交通管制工程處
    並無於抗告人停放系爭汽車地點即臺北市○○區○○街 263
    號之3 對面劃有黃線路段禁止停車之位置更改標誌牌面之文
    字內容，有臺北市交通管制工程處98年7月1日北市交工規字
    第09835929600 號函在卷可稽。是抗告人辯稱該處標誌牌面
    內容數日內三易版本云云，亦非可採。
  (五)本案事實已臻明確，抗告意旨請求調取施工、管制相關單位
    資料，並聲請傳喚仰德拖吊場高姓主任到庭作證云云，核無
    必要，併此敘明。
四、綜上所述，抗告意旨所指各節，均無可採。是以，抗告人有
    在設有禁止停車標線之處所停車之違規事實，事證明確，堪
    以認定。原裁定以原處分並無違誤而予維持，駁回抗告人之
    聲明異議，核無不合，除原裁定理由第二項第8至11行之「
    嗣異議人未於舉發單所載應到案日期（即98年6月18 日週四
    ）前到案聽候裁決，遲於98年6 月19日週五始向原處分機關
    提出申訴」，應更正為「嗣異議人於裁決書所載應到案日期
    （98年9月7日）前向原處分機關提出申訴」外，應予維持。
    抗告人徒執前詞提起抗告，指摘原裁定不當，為無理由，應
    予駁回。
據上論斷，應依道路交通案件處理辦法第26條，刑事訴訟法第41
2條，裁定如主文。
中    華    民    國    98    年    12    月    28    日
                  刑事第二十庭審判長法  官  楊貴雄
                                    法  官  許必奇
                                    法  官  周明鴻
以上正本證明與原本無異。
不得再抗告。
                                    書記官  郭彥琪
中    華    民    國    98    年    12    月    29    日


司法院資訊處製作；財團法人民間司法改革基金會備份。
